【裁判字號】    97,訴,4697
【裁判日期】    971231
【裁判案由】    侵占等
【裁判全文】
臺灣板橋地方法院刑事判決              97年度訴字第4697號
公  訴  人  台灣板橋地方法院檢察署檢察官
被      告  甲○○
上列被告因侵占等案件，經檢察官提起公訴（九十七年度偵字第
一五三四０號），被告於準備程序中就被訴事實為有罪之陳述，
經本院合議庭裁定由受命法官改依簡式審判程序獨任審理，判決
如下：
    主      文
甲○○犯如附表所示之罪，各處如附表所示等刑，應執行有期徒
刑壹年陸月。緩刑肆年。未扣案之簽帳單持卡人留存聯共七紙、
商店留存聯上偽造之「CHANG 」簽名共七枚等物均沒收。
    事實及理由
一、本案被告甲○○所犯係死刑、無期徒刑、最輕本刑為三年以
    上有期徒刑以外之罪，且非高等法院管轄之第一審案件，其
    於準備程序中就被訴事實為有罪之陳述，經本院告知簡式審
    判程序之旨，並聽取公訴人、被告之意見後，經合議庭裁定
    由受命法官獨任進行簡式審判程序，合先敘明。
二、本案犯罪事實及證據，除引用附件檢察官起訴書之記載外，
    另補充：被告先後七次在特約商店盜刷信用卡時，係在各該
    簽帳單商店留存聯上偽簽乙○○之英文名字「CHANG 」一枚
    （該簽帳單為商店留存聯、持卡人留存聯一式二份，因複寫
    而在持卡人留存聯上亦有一枚偽造之署押）。
三、核被告所為，係犯刑法第三百三十六條第二項之業務侵占罪
    （指業務上侵占該信用卡部分）、先後十六次犯刑法第三百
    三十九條之二第一項之準詐欺罪（指附件起訴書附表編號一
    至一六所示之預借現金部分）、先後七次犯刑法第二百十六
    條、第二百十條之行使偽造私文書罪、第三百三十九條第一
    項之詐欺取財罪（指附件起訴書附表編號一七至二三所示之
    盜刷信用卡部分）。被告偽造署押之行為，為偽造私文書之
    部分行為，而偽造私文書後復持以行使，偽造私文書之低度
    行為，應為行使之高度行為所吸收，均不另論罪。又被告各
    係以盜刷信用卡向特約商店詐取財物之單一犯行，觸犯行使
    偽造私文書、詐欺取財二罪名，為想像競合犯，應依刑法第
    五十五條規定，從一重之行使偽造私文書罪論處。至被告所
    犯上開數罪，犯意各別、時地有異，應予分論併罰。
四、爰審酌被告犯罪之動機、目的、手段、所生危害，詐得財物
    之價值，及犯罪後坦承犯行，態度尚屬良好等一切情狀，分
    別量處如主文所示之刑，並定其應執行之刑，以示懲儆。末
    查被告素行良好，前未曾因故意犯罪受有期徒刑以上刑之宣
    告，有台灣高等法院被告前案紀錄表在卷可稽，其因一時失
    慮，偶罹刑典，事後已坦承犯行，尚具悔意，獲得被害人乙
    ○○之原諒，達成和解，經此教訓，應知警惕，信無再犯之
    虞，本院因認其所宣告之刑以暫不執行為當，爰依刑法第七
    十四條第一項第一款規定，併予宣告緩刑四年，以啟自新。
五、沒收部分：
（一）各該信用卡簽帳單持卡人留存聯共七紙，均係被告為本案
      行使偽造私文書、詐欺取財所用之物，由被告收執，雖未
      扣案，惟無證據證明確已滅失，爰依刑法第三十八條第一
      項第二款規定宣告沒收。至該七紙簽帳單持卡人留存聯上
      所偽造之「CHANG 」署押各一枚，因該等偽造署押所附著
      之簽帳單持卡人留存聯已宣告沒收，爰不另為沒收之諭知
      。
（二）至各該信用卡簽帳單商店留存聯共七紙，因被告已交付予
      各該特約商店收執，非屬被告所有之物，惟其上偽造之「
      CHANG 」簽名各一枚，為偽造之署押，應依刑法第二百十
      九條規定宣告沒收。
據上論斷，應依刑事訴訟法第二百七十三條之一第一項、第二百
九十九條第一項前段、第三百十條之二、第四百五十四條第二項
，刑法第三百三十六條第二項、第三百三十九條之二第一項、第
二百十六條、第二百十條、第三百三十九條第一項、第五十五條
、第五十一條第五款、第七十四條第一項第一款、第三十八條第
一項第二款、第二百十九條，刑法施行法第一條之一，判決如主
文。
本案經檢察官陳豐年到庭執行職務。
中    華    民    國    97    年    12    月    31    日
                  刑事第十九庭  法  官  林鈺琅
以上正本證明與原本無異。
如不服本判決，應於收受送達後10日內，向本院提出上訴狀，並
應敘述具體理由；其未敘述上訴理由者，應於上訴期間屆滿後20
日內，向本院補提理由書（均須按他造當事人之人數附繕本），
「切勿逕送上級法院」。
                                書記官  林蔚然
中    華    民    國    97    年    12    月    31    日
附表：
┌──┬───────┬────────────────────┐
│編號│ 犯 罪 時 間  │    主                    文            │
├──┼───────┼────────────────────┤
│ 一 │96年11月初某日│意圖為自己不法之所有，而侵占對於業務上所│
│    │              │持有之物，處有期徒刑柒月。              │
├──┼───────┼────────────────────┤
│ 二 │96年11月4 日  │意圖為自己不法之所有，以不正方法由自動付│
│    │下午2 時45分許│款設備取得他人之物，處有期徒刑參月。    │
├──┼───────┼────────────────────┤
│ 三 │96年11月6 日  │意圖為自己不法之所有，以不正方法由自動付│
│    │下午7 時26分許│款設備取得他人之物，處有期徒刑參月。    │
├──┼───────┼────────────────────┤
│ 四 │96年11月8 日  │意圖為自己不法之所有，以不正方法由自動付│
│    │下午2 時35分許│款設備取得他人之物，處有期徒刑參月。    │
├──┼───────┼────────────────────┤
│ 五 │96年11月10日  │意圖為自己不法之所有，以不正方法由自動付│
│    │下午5 時57分許│款設備取得他人之物，處有期徒刑參月。    │
├──┼───────┼────────────────────┤
│ 六 │96年11月14日  │意圖為自己不法之所有，以不正方法由自動付│
│    │下午7 時37分許│款設備取得他人之物，處有期徒刑參月。    │
├──┼───────┼────────────────────┤
│ 七 │96年11月19日  │意圖為自己不法之所有，以不正方法由自動付│
│    │中午12時48分許│款設備取得他人之物，處有期徒刑參月。    │
├──┼───────┼────────────────────┤
│ 八 │96年11月24日  │意圖為自己不法之所有，以不正方法由自動付│
│    │下午7 時39分許│款設備取得他人之物，處有期徒刑參月。    │
├──┼───────┼────────────────────┤
│ 九 │96年11月27日  │意圖為自己不法之所有，以不正方法由自動付│
│    │下午2 時57分許│款設備取得他人之物，處有期徒刑參月。    │
├──┼───────┼────────────────────┤
│一０│96年11月27日  │意圖為自己不法之所有，以不正方法由自動付│
│    │下午2 時58分許│款設備取得他人之物，處有期徒刑參月。    │
├──┼───────┼────────────────────┤
│一一│96年11月29日  │意圖為自己不法之所有，以不正方法由自動付│
│    │下午6 時20分許│款設備取得他人之物，處有期徒刑參月。    │
├──┼───────┼────────────────────┤
│一二│96年12月1 日  │意圖為自己不法之所有，以不正方法由自動付│
│    │下午6 時9 分許│款設備取得他人之物，處有期徒刑參月。    │
├──┼───────┼────────────────────┤
│一三│96年12月6 日  │意圖為自己不法之所有，以不正方法由自動付│
│    │上午8 時14分許│款設備取得他人之物，處有期徒刑參月。    │
├──┼───────┼────────────────────┤
│一四│96年12月8 日  │意圖為自己不法之所有，以不正方法由自動付│
│    │上午8 時57分許│款設備取得他人之物，處有期徒刑參月。    │
├──┼───────┼────────────────────┤
│一五│96年12月9 日  │意圖為自己不法之所有，以不正方法由自動付│
│    │晚間8 時10分許│款設備取得他人之物，處有期徒刑參月。    │
├──┼───────┼────────────────────┤
│一六│96年12月12日  │意圖為自己不法之所有，以不正方法由自動付│
│    │上午8 時20分許│款設備取得他人之物，處有期徒刑參月。    │
├──┼───────┼────────────────────┤
│一七│96年12月25日  │意圖為自己不法之所有，以不正方法由自動付│
│    │下午3 時44分許│款設備取得他人之物，處有期徒刑參月。    │
├──┼───────┼────────────────────┤
│一八│97年1 月16日  │行使偽造私文書，足以生損害於他人，處有期│
│    │下午6 時4 分許│徒刑參月。簽帳單持卡人留存聯一紙、商店留│
│    │              │存聯上偽造之「CHANG 」簽名一枚，均沒收。│
├──┼───────┼────────────────────┤
│一九│97年1 月24日  │行使偽造私文書，足以生損害於他人，處有期│
│    │下午1 時27分許│徒刑參月。簽帳單持卡人留存聯一紙、商店留│
│    │              │存聯上偽造之「CHANG 」簽名一枚，均沒收。│
├──┼───────┼────────────────────┤
│二０│97年2 月5 日  │行使偽造私文書，足以生損害於他人，處有期│
│    │晚間9 時1 分許│徒刑參月。簽帳單持卡人留存聯一紙、商店留│
│    │              │存聯上偽造之「CHANG 」簽名一枚，均沒收。│
├──┼───────┼────────────────────┤
│二一│97年2 月10日  │行使偽造私文書，足以生損害於他人，處有期│
│    │晚間10時42分許│徒刑參月。簽帳單持卡人留存聯一紙、商店留│
│    │              │存聯上偽造之「CHANG 」簽名一枚，均沒收。│
├──┼───────┼────────────────────┤
│二二│97年2 月14日  │行使偽造私文書，足以生損害於他人，處有期│
│    │下午6 時39分許│徒刑參月。簽帳單持卡人留存聯一紙、商店留│
│    │              │存聯上偽造之「CHANG 」簽名一枚，均沒收。│
├──┼───────┼────────────────────┤
│二三│97年2 月19日  │行使偽造私文書，足以生損害於他人，處有期│
│    │下午1 時5 分許│徒刑參月。簽帳單持卡人留存聯一紙、商店留│
│    │              │存聯上偽造之「CHANG 」簽名一枚，均沒收。│
├──┼───────┼────────────────────┤
│二四│97年2 月20日  │行使偽造私文書，足以生損害於他人，處有期│
│    │下午6 時3 分許│徒刑參月。簽帳單持卡人留存聯一紙、商店留│
│    │              │存聯上偽造之「CHANG 」簽名一枚，均沒收。│
└──┴───────┴────────────────────┘
附錄本案論罪科刑法條全文：
刑法第336 條：（公務公益侵占罪、業務侵占罪）
  對於公務上或因公益所持有之物，犯前條第一項之罪者，處一
  年以上七年以下有期徒刑，得併科五千元以下罰金。
  對於業務上所持有之物，犯前條第一項之罪者，處六月以上五
  年以下有期徒刑，得併科三千元以下罰金。
  前二項之未遂犯罰之。
刑法第339 條之2 ：
  意圖為自己或第三人不法之所有，以不正方法由自動付款設備
  取得他人之物者，處三年以下有期徒刑、拘役或一萬元以下罰
  金。
  以前項方法得財產上不法之利益或使第三人得之者，亦同。
刑法第216 條：
  行使第二百十條至第二百十五條之文書者，依偽造、變造文書
  或登載不實事項或使登載不實事項之規定處斷。
刑法第210 條：
  偽造、變造私文書，足以生損害於公眾或他人者，處五年以下
  有期徒刑。
刑法第339 條：
  意圖為自己或第三人不法之所有，以詐術使人將本人或第三人
  之物交付者，處五年以下有期徒刑、拘役或科或併科一千元以
  下罰金。
  以前項方法得財產上不法之利益或使第三人得之者，亦同。
  前二項之未遂犯罰之。
附件：


司法院資訊處製作；財團法人民間司法改革基金會備份。
